臺灣桃園地方法院小額民事判決
111年度壢小字第1325號
原      告  劉趙鑾  

訴訟代理人  劉興庭  
被      告  徐芝芳  
上列當事人間請求損害賠償(交通)事件，原告提起刑事附帶民事
訴訟，經本院刑事庭於民國111年5月11日以111年度壢交簡附民
字第159號裁定移送前來，本院於民國111年9月28日言詞辯論終
結，判決如下：
    主    文
一、被告應給付原告新臺幣（下同）41,807元，及自民國111年5
    月7日起至清償日止，按週年利率5%計算之利息。
二、原告其餘之訴駁回。
三、本判決原告勝訴部分得假執行。
四、原告其餘假執行之聲請駁回。
　　理由要領
一、按民事訴訟法第436條之8第1項規定：「關於請求給付金錢
    或其他代替物或有價證券之訴訟，其標的金額或價額在新台
    幣十萬元以下者，適用本章所定之小額程序。」同法第436
    條之18規定：「判決書得僅記載主文，就當事人有爭執事項
    ，於必要時得加記理由要領。」
二、原告主張
　　被告於110年8月25日8時16分許，駕駛車牌號碼000-000號普
    通重型機車（下稱肇事機車），沿桃園市中壢區成章三街往
    金華街方向行駛，行經成章三街123號前時，因未注意車前
    狀況，撞擊原告所拉之資源回收推車，致原告倒地後受有右
    肩肱骨骨折之傷害。原告因而支出醫療費1,807元、親屬照
    護看護6萬元，並受有精神上損害4萬元，本件僅一部請求10
    萬元。爰依民法侵權行為之規定提起本件訴訟等語，並聲明
    ：（一）被告應給付原告10萬元及自起訴狀繕本送達翌日起
    至清償日止，按週年利率5%計算之利息。（二）願供擔保請
    准宣告假執行。
三、被告答辯
　　其沒有碰撞到原告所拉之推車，是原告自行向右閃避後跌倒
    等語。並聲明：原告之訴駁回。
四、是依上開說明，以下僅就（一）被告是否應負損害賠償責任
    ？（二）原告得請求賠償之金額若干？記載理由要領如下：
（一）被告是否應負損害賠償責任？
　　⒈按民法第191條之2前段規定：「汽車、機車或其他非依軌
      道行駛之動力車輛，在使用中加損害於他人者，駕駛人應
      賠償因此所生之損害。」次按道路交通安全規則第94條第
      3項前段規定：「汽車行駛時，駕駛人應注意車前狀況及
      兩車並行之間隔，並隨時採取必要之安全措施。」
　　⒉經查，被告於於事故發生前駕駛肇事機車，沿成章三街往
      金華街方向行駛，行經成章三街123號前，欲自原告左側
      超越時，碰撞原告所拉之資源回收推車，原告因而重心不
      穩向右倒地，肇事機車上擺放之紙箱亦因碰撞而掉落至地
      面等情，有監視器影像截圖在卷可參（見臺灣桃園地方檢
      察署110年度偵字第43616號偵查卷宗第47、48頁），可知
      被告駕駛肇事機車行經事故地點時，因未注意車前狀況，
      自後撞擊原告所拉之資源回收推車而肇生本件事故。
　　⒊被告雖辯稱其未碰撞原告所拉之資源回收推車，然與上開
      監視器影像不符，被告又未提出任何證據供本院審酌，難
      認其抗辯可採。
　　⒋而依當時天氣晴，日間自然光線，柏油路面乾燥無缺陷亦
      無障礙物，視距良好等一切情狀，有道路交通事故調查報
      告表（一）在卷足憑（見本院卷第13頁），並無不能注意
      之情事，被告竟疏未注意而撞擊原告所拉之資源回收推車
      ，足見被告具過失甚明，本院111年度壢交簡字第450號刑
      事簡易判決亦同此認定（見本院卷第4、5頁）。揆諸前揭
      規定，被告自應就原告所受之損害，負侵權行為之損害賠
      償責任。
（二）原告得請求賠償之金額若干？
　　⒈醫療費
　　　按民法第193條第1項規定：「不法侵害他人之身體或健康
      者，對於被害人因此喪失或減少勞動能力或增加生活上之
      需要時，應負損害賠償責任。」查原告因本件事故受有右
      肩肱骨近端骨折之傷害，有衛生福利部桃園醫院診斷證明
      書在卷可參（見偵卷第27頁），原告因而支出看診費用共
      1,807元，亦有醫療費用收據在卷可參（見本院卷第42至4
      4頁），是原告此部分請求即屬有據。
　　⒉看護費
　　　原告故主張其因本件事故需專人照護2個月等語。然查上
      開診斷證明書中，並未提及原告傷勢有專人看護之必要，
      且原告亦未提出其他證據供本院審酌，是原告此部分請求
      ，並不可採。
　　⒊精神慰撫金
　　　按民法第195條第1項前段規定：「不法侵害他人之身體、
      健康者，被害人雖非財產上之損害，亦得請求賠償相當之
      金額。」次按人格權遭遇侵害，受有精神上之痛苦，而請
      求慰藉金之賠償，其核給之標準，須斟酌雙方之身份、資
      力與加害程度及其他各種情形核定相當之數額。且所謂「
      相當」，應以實際加害情形是否重大及被害人之身份、地
      位與加害人之經濟情況等關係定之（最高法院86年度台上
      字第3537號判決意旨參照）。本院審酌原告因本件事故所
      受傷害於精神上可能承受之無形痛苦、兩造之所得（見本
      院個資卷）等一切情狀，認原告請求被告賠償4萬元精神
      慰撫金，應屬適當。
　　⒋上開金額共計41,807元【計算式：1,807＋40,000＝41,807】
      ，原告請求在此範圍內，為有理由；逾此部分之請求，則
      屬無據。
五、綜上所述，原告依侵權行為之法律關係，請求被告給付41,8
    07元，及自111年5月7日（見附民卷第9頁）起至清償日止，
    按週年利率5%計算之利息，為有理由，應予准許。逾此部分
    之請求則屬無據，應予駁回。
六、本件原告勝訴部分係依民事訴訟法第436條之8適用小額訴訟
    程序所為之判決，應就被告敗訴部分，依同法第436條之20
    規定，依職權宣告假執行。又法院應依職權宣告假執行者
    ，本無庸原告為聲請，若原告仍聲請願供擔保宣告假執行者
    ，該聲請僅在促使法院職權發動，法院仍係本於職權而宣告
    ，自無庸對該聲請為准駁之裁判。至本件原告敗訴部分，其
    假執行之聲請已失其附麗，應予駁回。
七、本件事證已臻明確，兩造其餘主張陳述及所提之證據，經審
    酌均與本院前揭判斷無影響，毋庸一一論述，附此敘明。
八、末按由刑事庭移送民事庭之附帶民事訴訟案件，免納裁判費
    ，刑事訴訟法第504條第2項定有明文。據此，原告提起本件
    訴訟，依法無需繳納裁判費，另綜觀卷內資料，兩造復無其
    他訴訟費用之支出，爰無庸宣告兩造各應負擔訴訟費用之金
    額，併此敘明。
中　　華　　民　　國　　111 　年　　10　　月　　21　　日
　　　　　　　　　　　　　中壢簡易庭 法　官 周仕弘
以上為正本係照原本作成。
如不服本判決，應於送達後20日內，向本院提出上訴狀並表明上
訴理由，如於本判決宣示後送達前提起上訴者，應於判決送達後
20日內補提上訴理由書（須附繕本）。
中　　華　　民　　國　　111 　年　　10　　月　　21　　日
　　　　　　　　　　　　　　　　　　 書記官 巫嘉芸
附錄：
一、民事訴訟法第436條之24第2項：
　　對於小額程序之第一審裁判上訴或抗告，非以其違背法令為
    理由，不得為之。
二、民事訴訟法第436條之25：
　　上訴狀內應記載上訴理由，表明下列各款事項：
(一)原判決所違背之法令及其具體內容。
(二)依訴訟資料可認為原判決有違背法令之具體事實。